【裁判字號】    97,審訴,1962
【裁判日期】    970930
【裁判案由】    毒品危害防制條例
【裁判全文】
臺灣桃園地方法院刑事判決            97年度審訴字第1962號
公  訴  人  臺灣桃園地方法院檢察署檢察官
被      告  甲○○
上列被告因違反毒品危害防制條例案件，經檢察官提起公訴（97
年度毒偵字第2580號），嗣於本院準備程序進行中，被告就被訴
事實為有罪之陳述，經本院告知簡式審判程序意旨，並聽取公訴
人、被告之意見後，本院合議庭裁定改由受命法官獨任依簡式審
判程序審理，本院判決如下：
    主  文
甲○○施用第一級毒品，處有期徒刑拾月，扣案分裝袋壹個、生
理食鹽水空瓶壹瓶均沒收；又施用第二級毒品，處有期徒刑肆月
。應執行有期徒刑壹年。扣案分裝袋壹個、生理食鹽水空瓶壹瓶
均沒收。
    事  實
一、甲○○前曾於民國93年間因施用毒品案件，經本院以93年度
    毒聲字第491 號裁定送觀察、勒戒，於93年8 月28日入勒戒
    處所，因認有繼續施用傾向，經本院以93年度毒聲字第1340
    號裁定令入戒治處所施以強制戒治，於94年4 月27日執行完
    畢出所，並經臺灣桃園地方法院檢察署檢察官於94年5 月11
    日以94年度戒毒偵字第243 號為不起訴處分確定。又於95年
    間因施用第一級毒品案件，經本院以95年度訴字第1794號判
    處有期徒刑8 月確定；復於95年間因施用第二級毒品案件，
    經本院以95年度易字第1463號判處有期徒刑5 月確定（後經
    減刑為2 月又15日），上開二罪經本院裁定應執行有期徒刑
    10月（尚未執行完畢）。詎猶無法戒除毒癮，於上開強制戒
    治執行完畢後5 年內，復基於施用第一級、第二級毒品等犯
    意，於97年5 月10日晚間7 時許，在桃園縣蘆竹鄉○○村○
    ○路○ 段126 號其住處內，以針筒注射方式施用第一級毒品
    海洛因及以玻璃球燒烤方式施用第二級毒品安非他命各1 次
    ，嗣於97年5 月11日下午3 時30分許，在桃園縣蘆竹鄉○○
    路107 號旁之漁塭工寮內查獲，並扣得甲○○所有供施用毒
    品海洛因所用分裝袋1 個及生理食鹽水空瓶1 瓶，始悉上情
    。
二、案經桃園縣政府警察局桃園分局報請臺灣桃園地方法院檢察
    署檢察官偵查起訴。
    理  由
一、本件被告所犯係死刑、無期徒刑或最輕本刑為3 年以上有期
    徒刑以外之罪，其於準備程序中就被訴事實為有罪之陳述，
    經本院告知簡式審判程序之旨，並聽取公訴人、被告及辯護
    人之意見後，爰依刑事訴訟法第273條之1第1 項規定合議裁
    定由受命法官獨任進行簡式審判程序。
二、上述犯罪事實，業據被告甲○○於本院審理中坦承不諱，而
    員警查獲被告後所採集之尿液檢體，經送請台灣檢驗科技股
    份有限公司以酵素免疫分析法初步檢驗，再佐以氣相層析質
    譜儀分析法確認檢驗其鴉片類嗎啡及安非他命類甲基安非他
    命均確呈陽性反應，此有桃園縣政府警察局桃園分局被採尿
    人尿液暨毒品真實姓名與編號對照表、查獲毒品危害防制條
    例「尿液」初步鑑驗報告單、台灣檢驗科技股份有限公司濫
    用藥物檢驗報告各1 份（偵卷第26頁、第34頁、第46頁）附
    卷可稽，而以氣相層析質譜儀作藥物及其代謝產物之定性及
    定量分析，幾乎不會有偽陽性反應產生，為毒品檢驗學之常
    規，亦為本院辦理相關違反毒品危害防制條例案件所知悉，
    上開檢驗結果當足以認定為真實，另復有分裝袋1 個、生理
    食鹽水1 瓶等物（偵卷第38頁、第54頁）扣案可佐，足見被
    告上開自白確與事實相符，應堪信其確有施用第一、二級毒
    品海洛因、安非他命之事實。又被告前於民國92年間因施用
    毒品案件，經法院裁定送觀察勒戒、強制戒治後，於94年4
    月27日執行完畢獲釋等情，有刑案資料查註紀錄表及臺灣高
    等法院前案紀錄表各1 份在卷可稽。是被告顯係為經觀察勒
    戒、強制戒治後五年內再犯本件施用毒品案件，依毒品危害
    防制條例第23條第2 項之規定，自應依法追訴。本件事證明
    確，被告上揭犯行堪以認定，應予依法論科。
三、核被告多次所為，分別係犯毒品危害防制條例第10 條第1項
    之施用第一級毒品罪及同條第2 項之施用第二級毒品罪。其
    施用前持有第一、二級毒品之低度行為，分別為其施用第一
    、二級毒品之高度行為所吸收，不另論罪。其所犯施用第一
    級毒品罪及第二級毒品罪之行為，犯意各別，行為互殊，應
    分論併罰之。爰審酌被告因施用毒品案，前經強制戒治後，
    復因施用毒品案，迭經檢察官依法訴追，仍不知悔改、警惕
    ，猶繼續施用毒品，本不宜寬貸，惟此乃自戕行為及被告犯
    後已坦承悔悟，分別量處如主文所示之刑，並定應執行之刑
    。扣案分裝袋1 個、生理食鹽水空瓶1 瓶係被告所有供（但
    非專供）施用第一級毒品海洛因所用之物，業經被告於本院
    審理時自承在卷，應依刑法第38條第1 項第2 款沒收之。
據上論斷，應依刑事訴訟法第273 條之1 第1 項、第299 條第1
項前段，毒品危害防制條例第10條第1 項、第2 項，刑法第11條
、第51條第5 款、第38條第1 項第2 款，判決如主文。
本案經檢察官蔡如惠到庭執行職務
中    華    民    國    97    年    9     月    30    日
                        刑事庭    法  官  劉為丕
以上正本與原本無異
如不服本判決，應於判決送達後10日內向本院提出上訴狀（應附
繕本），其未敘述上訴理由者，應於上訴期間屆滿後20日內補提
理由書狀於本院，上訴於臺灣高等法院。
                                  書記官  陳淑瓊
中    華    民    國    97    年    10    月    2     日
附錄本案論罪科刑依據之法條：
毒品危害防制條例第10條
施用第一級毒品者，處6 月以上5 年以下有期徒刑。
施用第二級毒品者，處3 年以下有期徒刑。


司法院資訊處製作；財團法人民間司法改革基金會備份。
